臺灣臺中地方法院交通事件裁定　　　　100年度交聲字第200號
原處分機關　交通部公路總局臺中區監理所豐原監理站
異　議　人
即受處分人　尤耿德
上列異議人即受處分人因違反道路交通管理處罰條例案件，對於
交通部公路總局臺中區監理所豐原監理站於民國99年12月27日所
為之處分（原處分：豐監稽違字第裁63-G0H294010號），聲明異
議，本院裁定如下：
    主  文
異議駁回。
    理    由
一、原處分意旨略以：異議人即受處分人尤耿德所有之車牌號碼
    2627-NS號自小客車，於民國99年10月20日14時25分許，在
    臺中市○○路96號前，因「併排停車」之違規，經原舉發單
    位臺中市警察局交通隊直屬第二分隊依違反道路交通管理處
    罰條例第56條第1項第6款規定逕行舉發（中市交警字第G0H2
    94010號違規通知單），嗣原處分機關於99年12月27日以豐
    監稽違字第裁63-G0H294010號裁決書裁處罰鍰新臺幣（下同
    ）1,200元整，逾期則依處罰主文規定處分等語。
二、本件異議意旨略以：本件違規地點為其工作所配合之物流公
    司，必須送物品至該地點，因該公司門口均已被劃置停車格
    ，並無停車下貨之空間，而其車輛停留時間僅約1分鐘，將
    物品放置走廊給收貨人員即離開；本件員警舉發時，其在車
    旁，員警應先予警告才是，然該員警卻取出罰單告發，請體
    諒市井小民之生活環境，並非個人惡性違規等語。
三、按汽車停車時，不得併排停車；汽車駕駛人停車時，併排停
    車，處600元以上1,200元以下罰鍰，道路交通安全規則第11
    2條第1項第10款、道路交通管理處罰條例第56條第1項第6款
    分別定有明文。又汽車駕駛人，有併排停車違規事件，期限
    內到案繳納或聽候裁決者，統一裁罰基準處1,200元罰鍰，
    違反道路交通管理事件統一裁罰標準表亦規定甚明。
四、經查：
  (一)本件異議人所有之車號2627-NS號自小客車，於前揭時間、
    地點，因「併排停車」之違規，經臺中市警察局交通隊直屬
    第二分隊員警以其違反道路交通管理處罰條例第56條第1項
    第6款規定逕行舉發乙節，有臺中市警察局中市交警字第
    G0H294010號違規通知單、99年12月7日中市警交字第09900
    93901號函各1份及違規採證照片2幀在卷可稽，異議人就此
    亦未爭執，則異議人有上開交通違規之事實，已堪認定。
  (二)異議人雖以上開情詞置辯，然所謂「併排停車」，係指車輛
    依規定停車後，其他車輛另以斜向、垂直或平行等方向停於
    其側致有妨礙車輛或行人通行者，併排停車易生車輛往來危
    險並造成合法用路權人之不便，是以駕駛人有併排停車之違
    規行為即應受罰，不以事實上造成危害為必要，亦不因駕駛
    人停車時間之長短，或以其個案之特殊狀況而得免罰。觀諸
    卷附舉發違規照片，系爭舉發違規之道路邊劃有停車格可得
    停放車輛，惟已先行遭其他汽車停放，此時該處顯然不宜再
    停放汽車，異議人應另擇適當處所停車後再行卸貨，然異議
    人仍執意於該處停車，致該車輛佔用前開道路一方車道達3
    分之2以上，顯然已妨礙其他人、車通行，異議人上開所辯
    縱屬為真，亦係為圖個人之便，豈能以此解免其違規併排停
    車之責。次按「行為人有下列情形之一，而未嚴重危害交通
    安全、秩序或發生交通事故，且情節輕微，以不舉發為適當
    者，交通勤務警察或依法令執行交通稽查任務人員得對其施
    以勸導，免予舉發：．．．六、深夜時段（0至6時）停車，
    有本條例第56條之情形。但併排停車、於身心障礙專用停車
    位違規停車或停車顯有妨礙消防安全之虞，或妨礙其他人車
    通行經人檢舉者，不在此限。」，違反道路交通管理事件統
    一裁罰基準及處理細則第12條第1項第6款雖著有明文，本件
    異議人違規停車之時間係在日間時分，與上揭得以勸導代替
    舉發之規定尚有未合，異議人質疑舉發員警未將其勸離即開
    單舉發云云，容有誤會。
五、綜上所述，受處分人確有於上揭時、地，有併排停車之違規
    行為，原處分機關依道路交通管理處罰條例第56條第1項第6
    款規定及違反道路交通管理事件統一裁罰基準表，裁處受處
    分人罰鍰 1,200元，核無違誤，本件異議為無理由，應予駁
    回。
六、據上論斷，應依道路交通管理處罰條例第87條第2項、道路
    交通事件處理辦法第18條，裁定如主文。
中    華    民    國  100    年     2    月     25    日
                      交通法庭法  官  林美玲
以上正本證明與原本無異。
如不服本裁定，應於收受送達後5日內向本院提出抗告狀。（應
附繕本）
                              書記官  黃珮華
中    華    民    國  100    年     2    月     25    日